Inventaris van het archief van de Sociaal-Economische Raad (SER) [blok 1980-1999] en gedeponeerde archieven, 1950-2011
Nationaal Archief, Den Haag
- I. Sociaal-Economische Raad
  - Stukken naar inhoud beschreven, B
    - Taakuitvoering, B.2
      - Sturing en toezicht, B.2.4
        - (Hoofd)bedrijfschappen, B.2.4.10
          - Bedrijfschap voor de Groothandel in Vis en Aanverwante bedrijven, B.2.4.10.29
            - Aanwijzen van ondernemers- en werknemersorganisaties die leden van het bestuur van het Bedrijfschap voor de Groothandel in Vis en Aanverwante bedrijven mogen benoemen en het bepalen van het aantal leden dat zij mogen benoemen, 1980-1990; 3223; 1 omslag
            - Geven van adviezen aan diverse ministers inzake wijzigen van het instellingsbesluit van het Bedrijfschap voor de Groothandel in Vis en het omzetten van het instellingsbesluit naar een verordening van de Sociaal-Economische Raad in verband met het wijzigen van de Wet op de bedrijfsorganisatie in 1992, alsmede ingekomen en minuten van uitgaande stukken inzake het opheffen van het bedrijfschap, 1980-1995; 3224; 1 omslag
            - Goedkeuren van de verordeningen van het Bedrijfschap voor de Groothandel in Vis en Aanverwante bedrijven inzake het beheer van de financiën, lonen, pensioenen en andere vergoedingen voor het personeel, 1984-1987; 3225; 1 omslag
          - Bedrijfschap voor de Visserij, B.2.4.10.30
            - Goedkeuren van de verordeningen van het Bedrijfschap voor de Visserij inzake het beheer van de financiën, lonen, pensioenen en andere vergoedingen voor het personeel, 1979-1989; 3226; 1 omslag
            - Aanwijzen van ondernemers- en werknemersorganisaties die leden van het bestuur van het Bedrijfschap voor de Visserij mogen benoemen en het bepalen van het aantal leden dat zij mogen benoemen, 1980-1990; 3227; 1 omslag
            - Goedkeuren van de verordeningen van het Bedrijfschap voor de Visserij inzake de regels voor de heffingen van de onder het bedrijfschap ressorterende ondernemers, 1981-1988; 3228; 1 omslag
          - Bedrijfschap voor de Vleeswarenindustrie, B.2.4.10.31
            - Goedkeuren van de verordeningen van het Bedrijfschap voor de Vleeswarenindustrie inzake de regels voor de heffingen van de onder het bedrijfschap ressorterende ondernemers, 1979-1999; 3229; 1 omslag
            - Aanwijzen van ondernemers- en werknemersorganisaties die leden van het bestuur van het Bedrijfschap voor de Vleeswarenindustrie mogen benoemen en het bepalen van het aantal leden dat zij mogen benoemen, 1980-1997; 3230; 1 omslag
            - Geven van adviezen aan diverse ministers inzake het omzetten van het instellingsbesluit van het Bedrijfschap voor de Vleeswarenindustrie naar een verordening van de Sociaal-Economische Raad in verband met het wijzigen van de Wet op de bedrijfsorganisatie in 1992, alsmede het opheffen van het bedrijfschap, 1994-2000; 3231; 1 omslag
        - (Hoofd)productschappen, B.2.4.11
          - Productschap voor Aardappelen, B.2.4.11.1
            Nota bene: Voortgezet als commissie voor Aardappelen van het Hoofdproductschap Akkerbouw.
            - Goedkeuren van de verordeningen van het Productschap voor Aardappelen inzake de regels voor de heffingen van de onder het productschap ressorterende ondernemers, 1979-1997; 3232; 1 omslag
            - Aanwijzen van ondernemers- en werknemersorganisaties die leden van het bestuur van het Productschap voor Aardappelen mogen benoemen en het bepalen van het aantal leden dat zij mogen benoemen, 1980-1996; 3233; 1 omslag
            - Geven van advies aan diverse ministers inzake het opheffen van het Productschap voor Aardappelen, 1992-1997; 3234; 1 omslag
            - Goedkeuren van de autonome verordeningen van het Productschap voor Aardappelen, 1997-2000; 3235; 1 omslag
              Nota bene: Autonome verordeningen zijn verordeningen voor de zelfstandige bedrijfsvoering van het productschap.
          - Hoofdproductschap voor de Akkerbouw, B.2.4.11.2
            - Goedkeuren van de verordeningen van het Hoofdproductschap voor de Akkerbouw inzake het beheer van de financiën, lonen, pensioenen en andere vergoedingen voor het personeel, 1979-1999; 3236-3237; 2 omslagen
              - 1979-1991, 3236
              - 1992-1999, 3237
            - Aanwijzen van ondernemers- en werknemersorganisaties die leden van het bestuur van het Hoofdproductschap voor de Akkerbouw mogen benoemen en het bepalen van het aantal leden dat zij mogen benoemen, 1980-1999; 3238; 1 omslag
            - Aanwijzen van ondernemers- en werknemersorganisaties die leden van de commissie voor Wijn van het Hoofdproductschap voor de Akkerbouw mogen benoemen en het bepalen van het aantal leden dat zij mogen benoemen, 1980-1992; 3239; 1 omslag
            - Goedkeuren van de verordeningen van het Hoofdproductschap voor de Akkerbouw inzake de regels voor de heffingen van de onder het productschap ressorterende ondernemers, 1980-1999; 3240; 1 omslag
            - Aanwijzen van ondernemers- en werknemersorganisaties die leden van de commissie voor Cacaobonen, Cacao en Cacaoproducten van het Hoofdproductschap voor de Akkerbouw mogen benoemen en het bepalen van het aantal leden dat zij mogen benoemen, 1981-1993; 3241; 1 omslag
            - Aanwijzen van ondernemers- en werknemersorganisaties die leden van de commissie voor Koffie en Thee van het Hoofdproductschap voor de Akkerbouw mogen benoemen en het bepalen van het aantal leden dat zij mogen benoemen, 1981-1997; 3242; 1 omslag
            - Aanwijzen van ondernemers- en werknemersorganisaties die leden van de commissie voor Vlas van het Hoofdproductschap voor de Akkerbouw mogen benoemen en het bepalen van het aantal leden dat zij mogen benoemen, 1984-1999; 3243; 1 omslag
            - Geven van adviezen aan diverse ministers inzake het omzetten van het instellingsbesluit van het Hoofdproductschap voor de Akkerbouw naar een verordening van de Sociaal-Economische Raad in verband met het wijzigen van de Wet op de bedrijfsorganisatie in 1992, alsmede het wijzigen van deze verordening, 1992-1999; 3244; 1 omslag
            - Goedkeuren van de autonome verordeningen van het Hoofdproductschap voor de Akkerbouw, 1996-1999; 3245; 1 omslag
            - Aanwijzen van ondernemers- en werknemersorganisaties die leden van de commissie voor Aardappelen van het Hoofdproductschap voor de Akkerbouw mogen benoemen en het bepalen van het aantal leden dat zij mogen benoemen, 1996-1999; 3246; 1 omslag
            - Goedkeuren van de registratieverordening van het Hoofdproductschap voor de Akkerbouw, 1997-1998; 3247; 1 omslag
          - Productschap voor Bier, B.2.4.11.3
            - Aanwijzen van ondernemers- en werknemersorganisaties die leden van het bestuur van het Productschap voor Bier mogen benoemen en het bepalen van het aantal leden dat zij mogen benoemen, 1981-1999; 3248; 1 omslag
            - Geven van advies aan diverse ministers inzake het omzetten van het instellingsbesluit van het Productschap voor Bier naar een verordening van de Sociaal-Economische Raad in verband met het wijzigen van de Wet op de bedrijfsorganisatie in 1992, 1993-1995; 3249; 1 omslag
          - Productschap voor Dranken, B.2.4.11.4
            - Oprichten van het Productschap voor Dranken, 1997-1999; 3250; 1 omslag
            - Inkomende en minuten van uitgaande stukken inzake het aanwijzen van ondernemers- en werknemersorganisaties die leden van het bestuur van het Productschap voor Dranken i.o. mogen benoemen en het bepalen van het aantal leden dat zij mogen benoemen, 1997-1999; 3251; 1 omslag
          - Productschap voor Gedistilleerde Dranken, B.2.4.11.5
            - Aanwijzen van ondernemers- en werknemersorganisaties die leden van het bestuur van het Productschap voor Gedistilleerde Dranken mogen benoemen en het bepalen van het aantal leden dat zij mogen benoemen, 1980-1999; 3252; 1 omslag
            - Goedkeuren van de verordeningen van het Productschap voor Gedistilleerde Dranken inzake de regels voor de heffingen van de onder het productschap ressorterende ondernemers, 1980-1999; 3253; 1 omslag
            - Goedkeuren van de verordeningen van het Productschap voor Gedistilleerde Dranken inzake het beheer van de financiën, lonen, pensioenen en andere vergoedingen voor het personeel, 1980-1999; 3254-3255; 2 omslagen
              - 1980-1988, 3254
              - 1990-1999, 3255
            - Geven van advies aan diverse ministers inzake het omzetten van het instellingsbesluit van het Productschap voor Gedistilleerde Dranken naar een verordening van de Sociaal-Economische Raad in verband met het wijzigen van de Wet op de bedrijfsorganisatie in 1992, 1995-1996; 3256; 1 omslag
            - Goedkeuren van de autonome verordeningen van het Productschap voor Gedistilleerde Dranken, 1996-1999; 3257; 1 omslag
          - Productschap voor Granen, Zaden en Peulvruchten, B.2.4.11.6
            - Aanwijzen van ondernemers- en werknemersorganisaties die leden van het bestuur van het Productschap voor Granen, Zaden en Peulvruchten mogen benoemen en het bepalen van het aantal leden dat zij mogen benoemen, 1981-1999; 3258; 1 omslag
            - Goedkeuren van de verordeningen van het Productschap voor Granen, Zaden en Peulvruchten inzake de regels voor de heffingen van de onder het productschap ressorterende ondernemers, 1993-1999; 3259; 1 omslag
            - Goedkeuren van de autonome verordeningen van het Productschap voor Granen, Zaden en Peulvruchten, 1993-1999; 3260; 1 omslag
            - Goedkeuren van het wijzigen van de registratieverordening van het Productschap Granen, Zaden en Peulvruchten, 1994; 3261; 1 omslag
            - Aanwijzen van ondernemers- en werknemersorganisaties die leden van de commissie voor Brood en Banket van het Productschap voor Granen, Zaden en Peulvruchten mogen benoemen en het bepalen van het aantal leden dat zij mogen benoemen, 1998-1999; 3262; 1 omslag
          - Productschap voor Groenten en Fruit, B.2.4.11.7
            Nota bene: Voortgezet als Productschap voor de Tuinbouw.
            - Goedkeuren van de verordeningen van het Productschap voor Groenten en Fruit inzake de regels voor de heffingen van de onder het productschap ressorterende ondernemers, 1980-1997; 3263; 1 omslag
            - Aanwijzen van ondernemers- en werknemersorganisaties die leden van de commissies van het Productschap voor Groenten en Fruit mogen benoemen en het bepalen van het aantal leden dat zij mogen benoemen, 1981-1996; 3264; 1 omslag
              Nota bene: Commissie voor Buitenlands Verduurzaamde Groenten, Fruit en uit fruit verkregen producten, de commissie voor Consumptiegrondnoten en de commissie voor Specerijen.
            - Aanwijzen van ondernemers- en werknemersorganisaties die leden van het bestuur van het Productschap voor Groenten en Fruit mogen benoemen en het bepalen van het aantal leden dat zij mogen benoemen, 1981-2000; 3265; 1 omslag
            - Goedkeuren van de autonome verordeningen van het Productschap voor Groenten en Fruit, 1992-1997; 3266; 1 omslag
            - Geven van adviezen aan diverse ministers inzake het omzetten van het instellingsbesluit van het Productschap voor Groenten en Fruit naar een verordening van de Sociaal-Economische Raad in verband met het wijzigen van de Wet op de bedrijfsorganisatie in 1992, alsmede het opheffen van het productschap, 1995-2003; 3267; 1 omslag
          - Productschap voor Landbouwzaaizaden, B.2.4.11.8
            - Goedkeuren van de verordeningen van het Productschap voor Landbouwzaaizaden inzake de regels voor de heffingen van de onder het productschap ressorterende ondernemers, 1981-1990; 3268; 1 omslag
            - Aanwijzen van ondernemers- en werknemersorganisaties die leden van het bestuur van het Productschap voor Landbouwzaaizaden mogen benoemen en het bepalen van het aantal leden dat zij mogen benoemen, 1981-1991; 3269; 1 omslag
            - Treffen van maatregelen in verband met de integratie van het Productschap voor Landbouwzaaizaden in het Productschap voor Granen, Zaden en Peulvruchten, 1992-1993; 3270; 1 omslag
          - Productschap voor Margarine, Vetten en Oliën, B.2.4.11.9
            - Goedkeuren van de verordeningen van het Productschap voor Margarine, Vetten en Oliën inzake het beheer van de financiën, lonen, pensioenen en andere vergoedingen voor het personeel, 1980-1999; 3271-3272; 2 omslagen
              - 1980-1989, 3271
              - 1990-1999, 3272
            - Goedkeuren van de verordeningen van het Productschap voor Margarine, Vetten en Oliën inzake de regels voor de heffingen van de onder het productschap ressorterende ondernemers, 1981-1998; 3273; 1 omslag
            - Aanwijzen van ondernemers- en werknemersorganisaties die leden van het bestuur van het Productschap voor Margarine, Vetten en Oliën mogen benoemen en het bepalen van het aantal leden dat zij mogen benoemen, 1981-1999; 3274; 1 omslag
            - Geven van advies aan diverse ministers inzake het omzetten van het instellingsbesluit van het Productschap voor Margarine, Vetten en Oliën naar een verordening van de Sociaal-Economische Raad in verband met het wijzigen van de Wet op de bedrijfsorganisatie in 1992, 1993-1995; 3275; 1 omslag
            - Goedkeuren van de autonome verordeningen van het Productschap voor Margarine, Vetten en Oliën, 1996-1998; 3276; 1 omslag
          - Productschap voor Pluimvee en Eieren, B.2.4.11.10
            - Goedkeuren van de verordeningen van het Productschap voor Pluimvee en Eieren inzake het beheer van de financiën, lonen, pensioenen en andere vergoedingen voor het personeel, 1980-1993; 3277; 1 omslag
            - Aanwijzen van ondernemers- en werknemersorganisaties die leden van het bestuur van het Productschap voor Pluimvee en Eieren mogen benoemen en het bepalen van het aantal leden dat zij mogen benoemen, 1980-1999; 3278; 1 omslag
            - Goedkeuren van de verordeningen van het Productschap voor Pluimvee en Eieren inzake de regels voor de heffingen van de onder het productschap ressorterende ondernemers, 1980-1999; 3279-3280; 2 omslagen
              - 1980-1996, 3279
              - 1997-1999, 3280
            - Geven van adviezen aan diverse ministers inzake het omzetten van het instellingsbesluit van het Productschap voor Pluimvee en Eieren naar een verordening van de Sociaal-Economische Raad in verband met het wijzigen van de Wet op de bedrijfsorganisatie in 1992, alsmede het wijzigen van deze verordening, 1993-1998; 3281; 1 omslag
            - Goedkeuren van de autonome verordeningen van het Productschap voor Pluimvee en Eieren, 1995-1999; 3282; 1 omslag
          - Productschap voor Siergewassen, B.2.4.11.11
            - Goedkeuren van de verordeningen van het Productschap voor Siergewassen inzake de regels voor de heffingen van de onder het productschap ressorterende ondernemers, 1980-1997; 3283-3284; 2 omslagen
              - 1980-1985, 3283
              - 1986-1997, 3284
            - Aanwijzen van ondernemers- en werknemersorganisaties die leden van de commissie voor Bollen, Knollen en Wortelstokken van Bloemgewassen van het Productschap voor Siergewassen mogen benoemen en het bepalen van het aantal leden dat zij mogen benoemen, 1981-1996; 3285; 1 omslag
            - Aanwijzen van ondernemers- en werknemersorganisaties die leden van het bestuur van het Productschap voor Siergewassen mogen benoemen en het bepalen van het aantal leden dat zij mogen benoemen, 1981-2000; 3286; 1 omslag
            - Aanwijzen van ondernemers- en werknemersorganisaties die leden van de commissie voor Boomkwekerijproducten van het Productschap voor Siergewassen mogen benoemen en het bepalen van het aantal leden dat zij mogen benoemen, 1983-1996; 3287; 1 omslag
            - Aanwijzen van ondernemers- en werknemersorganisaties die leden van de commissie voor Bloemkwekerijproducten en Hovenierswerkzaamheden van het Productschap voor Siergewassen mogen benoemen en het bepalen van het aantal leden dat zij mogen benoemen, 1985-1993; 3288; 1 omslag
            - Aanwijzen van ondernemers- en werknemersorganisaties die leden van de commissie voor Hovenierswerkzaamheden van het Productschap voor Siergewassen mogen benoemen en het bepalen van het aantal leden dat zij mogen benoemen, 1993-1996; 3289; 1 omslag
            - Geven van adviezen aan diverse ministers inzake het omzetten van het instellingsbesluit van het Productschap voor Siergewassen naar een verordening van de Sociaal-Economische Raad in verband met het wijzigen van de Wet op de bedrijfsorganisatie in 1992, alsmede het opheffen van het productschap, 1993-2001; 3290; 1 omslag
            - Aanwijzen van ondernemers- en werknemersorganisaties die leden van de commissie voor Bloemkwekerijproducten van het Productschap voor Siergewassen mogen benoemen en het bepalen van het aantal leden dat zij mogen benoemen, 1996; 3291; 1 omslag
            - Goedkeuren van een autonome verordening van het Productschap voor Siergewassen, 1996-1997; 3292; 1 omslag
          - Productschap voor de Tuinbouw, B.2.4.11.12
            Nota bene: Voorheen Productschap voor Groenten en Fruit en Productschap voor Siergewassen.
            - Geven van adviezen aan diverse ministers inzake het instellen van het Productschap voor de Tuinbouw, alsmede de verordening tot wijziging van de instellingsverordening van het productschap, 1995-1998; 3293; 1 omslag
            - Aanwijzen van ondernemers- en werknemersorganisaties die leden van het bestuur van het Productschap voor de Tuinbouw mogen benoemen en het bepalen van het aantal leden dat zij mogen benoemen, 1996-1999; 3294; 1 omslag
            - Goedkeuren van de verordeningen van het Productschap voor de Tuinbouw inzake de regels voor de heffingen van de onder het productschap ressorterende ondernemers, 1997-1998; 3295; 1 omslag
            - Goedkeuren van de autonome verordeningen van het Productschap voor de Tuinbouw, 1997-1999; 3296; 1 omslag
            - Goedkeuren van de verordeningen van het Productschap voor de Tuinbouw inzake het beheer van de financiën, lonen, pensioenen en andere vergoedingen voor het personeel, 1997-1999; 3297; 1 omslag
            - Aanwijzen van ondernemers- en werknemersorganisaties die leden van de commissie voor Bloemkwekerijproducten van het Productschap voor de Tuinbouw mogen benoemen en het bepalen van het aantal leden dat zij mogen benoemen, 1997-1999; 3298; 1 omslag
            - Aanwijzen van ondernemers- en werknemersorganisaties die leden van de commissie voor Bollen, Knollen en Wortelstokken van Bloemgewassen van het Productschap voor de Tuinbouw mogen benoemen en het bepalen van het aantal leden dat zij mogen benoemen, 1996-1999; 3299; 1 omslag
            - Aanwijzen van ondernemers- en werknemersorganisaties die leden van de commissie voor Boomkwekerijproducten van het Productschap voor de Tuinbouw mogen benoemen en het bepalen van het aantal leden dat zij mogen benoemen, 1996-1999; 3300; 1 omslag
            - Aanwijzen van ondernemers- en werknemersorganisaties die leden van de commissie voor Groenten en Fruit van het Productschap voor de Tuinbouw mogen benoemen en het bepalen van het aantal leden dat zij mogen benoemen, 1996-1999; 3301; 1 omslag
            - Aanwijzen van ondernemers- en werknemersorganisaties die leden van de commissie voor Hovernierswerkzaamheden van het Productschap voor de Tuinbouw mogen benoemen en het bepalen van het aantal leden dat zij mogen benoemen, 1996-1999; 3302; 1 omslag
            - Aanwijzen van ondernemers- en werknemersorganisaties die leden van de commissie voor Buitenlands Verduurzaamde Producten van het Productschap voor de Tuinbouw mogen benoemen en het bepalen van het aantal leden dat zij mogen benoemen, 1996-2001; 3303; 1 omslag
            - Aanwijzen van ondernemers- en werknemersorganisaties die leden van de commissie voor Energie van het Productschap voor de Tuinbouw mogen benoemen en het bepalen van het aantal leden dat zij mogen benoemen, 1997-1999; 3304; 1 omslag
          - Productschap voor Vee en Vlees, B.2.4.11.13
            - Goedkeuren van de verordeningen van het Productschap voor Vee en Vlees inzake het beheer van de financiën, lonen, pensioenen en andere vergoedingen voor het personeel, 1979-1994; 3305; 1 omslag
            - Goedkeuren van de verordeningen van het Productschap voor Vee en Vlees inzake de regels voor de heffingen van de onder het productschap ressorterende ondernemers, 1979-1999; 3306-3307; 2 omslagen
              - 1979-1997, 3306
              - 1998-1999, 3307
            - Aanwijzen van ondernemers- en werknemersorganisaties die leden van het bestuur van het Productschap voor Vee en Vlees mogen benoemen en het bepalen van het aantal leden dat zij mogen benoemen, 1981-1998; 3308-3309; 2 omslagen
              - 1981-1993, 3308
              - 1994-1998, 3309
            - Geven van adviezen aan diverse ministers inzake het omzetten van het instellingsbesluit van het Productschap voor Vee en Vlees naar een verordening van de Sociaal-Economische Raad in verband met het wijzigen van de Wet op de bedrijfsorganisatie in 1992, alsmede het wijzigen van deze verordening, 1993-1999; 3310; 1 omslag
            - Goedkeuren van de autonome verordeningen van het Productschap voor Vee en Vlees, 1994-1999; 3311-3312; 2 omslagen
              - 1994-1997 jul., 3311
              - 1997 aug.-1999, 3312
            - Ingekomen en minuten van uitgaande stukken inzake het instellen van de commissie voor Paardenhouderij van het Productschap voor Vee en Vlees, 1998-1999; 3313; 1 omslag
            - Aanwijzen van ondernemers- en werknemersorganisaties die leden van de commissie voor Varkenshouderij van het Productschap voor Vee en Vlees mogen benoemen en het bepalen van het aantal leden dat zij mogen benoemen, 1999; 3314; 1 omslag
            - Aanwijzen van ondernemers- en werknemersorganisaties die leden van de commissie voor de Vleeswarenindustrie van het Productschap voor Vee en Vlees mogen benoemen en het bepalen van het aantal leden dat zij mogen benoemen, 1999; 3315; 1 omslag
          - Productschap voor Veevoeder, B.2.4.11.14
            Nota bene: Voortgezet als Productschap voor Diervoeder.
            - Aanwijzen van ondernemers- en werknemersorganisaties die leden van het bestuur van het Productschap voor Veevoeder mogen benoemen en het bepalen van het aantal leden dat zij mogen benoemen, 1981-1997; 3316; 1 omslag
            - Goedkeuren van de verordeningen van het Productschap voor Veevoeder inzake de regels voor de heffingen van de onder het productschap ressorterende ondernemers, 1981-1999; 3317-3318; 2 omslagen
              - 1981-1995 mrt., 3317
              - 1995 apr.-1999, 3318
            - Omzetten van het instellingsbesluit van het Productschap voor Veevoeder naar een verordening van de Sociaal-Economische Raad in verband met het wijzigen van de Wet op de bedrijfsorganisatie in 1992, alsmede ingekomen en minuten van uitgaande stukken inzake de naamswijziging van het productschap, 1992-1997; 3319; 1 omslag
            - Goedkeuren van de autonome verordeningen van het Productschap voor Veevoeder, 1993-1999; 3320-3321; 2 omslagen
              - 1993-1996, 3320
              - 1997-1999, 3321
          - Productschap voor Vis, B.2.4.11.15
            - Aanwijzen van ondernemers- en werknemersorganisaties die leden van de commissie voor Buitenlandse Visconserven van het Productschap voor Vis mogen benoemen en het bepalen van het aantal leden dat zij mogen benoemen, 1980-1984; 3322; 1 omslag
            - Aanwijzen van ondernemers- en werknemersorganisaties die leden van het bestuur van het Productschap voor Vis mogen benoemen en het bepalen van het aantal leden dat zij mogen benoemen, 1980-1999; 3323; 1 omslag
            - Goedkeuren van de verordeningen van het Productschap voor Vis inzake de regels voor de heffingen van de onder het productschap ressorterende ondernemers, 1980-1999; 3324; 1 omslag